dict/da-DK/da-DK.aff
FLAG num
#Sammensætning, fugeelement -kons.f.+er
SFX 68 Y 40
SFX 68 0 ber/32,35,36 b
SFX 68 0 cer/32,35,36 c
SFX 68 0 der/32,35,36 d
SFX 68 0 fer/32,35,36 f
SFX 68 0 ger/32,35,36 g
SFX 68 0 her/32,35,36 h
SFX 68 0 jer/32,35,36 j
SFX 68 0 ker/32,35,36 k
SFX 68 0 ler/32,35,36 l
SFX 68 0 mer/32,35,36 m
SFX 68 0 ner/32,35,36 n
SFX 68 0 per/32,35,36 p
SFX 68 0 qer/32,35,36 q
SFX 68 0 rer/32,35,36 r
SFX 68 0 ser/32,35,36 s
SFX 68 0 ter/32,35,36 t
SFX 68 0 ver/32,35,36 v
SFX 68 0 wer/32,35,36 w
SFX 68 0 xer/32,35,36 x
SFX 68 0 zer/32,35,36 z
SFX 68 0 ber/36,33,35 b
SFX 68 0 cer/36,33,35 c
SFX 68 0 der/36,33,35 d
SFX 68 0 fer/36,33,35 f
SFX 68 0 ger/36,33,35 g
SFX 68 0 her/36,33,35 h
SFX 68 0 jer/36,33,35 j
SFX 68 0 ker/36,33,35 k
SFX 68 0 ler/36,33,35 l
SFX 68 0 mer/36,33,35 m
SFX 68 0 ner/36,33,35 n
SFX 68 0 per/36,33,35 p
SFX 68 0 qer/36,33,35 q
SFX 68 0 rer/36,33,35 r
SFX 68 0 ser/36,33,35 s
SFX 68 0 ter/36,33,35 t
SFX 68 0 ver/36,33,35 v
SFX 68 0 wer/36,33,35 w
SFX 68 0 xer/36,33,35 x
SFX 68 0 zer/36,33,35 z

#Sammensætning, fugeelement fjern um  tilføj e
SFX 69 Y 2
SFX 69 um e/36,32,35 .	+FUGNING
SFX 69 um e/36,33,35 .	+FUGNING

#Substantiv, intetkøn, ender på um, bestemt form ental, -um erstattes med -et
SFX 70 Y 2
SFX 70 um et/34 um	+BESTEMT_ENTAL
SFX 70 um ets/34 um	+GENITIV

#Substantiv, ender på um, flertal, -um erstattes med -er
SFX 71 Y 4
SFX 71 um er/34 um	+PLUR_UBEK
SFX 71 um ers/34 um	+GENITIV
SFX 71 um erne/34 um	+PLUR_BEK
SFX 71 um ernes/34 um	+GENITIV

#Substantiv, ender på um, -um erstattes med -e i ental
SFX 72 Y 2
SFX 72 um e/34 um
SFX 72 um es/34 um	+GENITIV

#Substantiv, kun flertal, bestemt form -ne (efter -e og -r) eller -ene (øvrige)
SFX 74 Y 4
SFX 74 0 ne/34 [er]	+PLUR_BEK
SFX 74 0 nes/34 [er]	+GENITIV
SFX 74 0 ene/34 [^er]	+PLUR_BEK
SFX 74 0 enes/34 [^er]	+GENITIV

#Apostrof før endelse, fælleskøn, torso
SFX 75 Y 3
SFX 75 0 'en .	+BESTEMT_ENTAL
SFX 75 0 'ens .	+GENITIV
SFX 75 0 's .	+GENITIV

#Substantiv med apostrof før endelse, intetkøn, torso
SFX 76 Y 3
SFX 76 0 'et .	+BESTEMT_ENTAL
SFX 76 0 'ets .	+GENITIV
SFX 76 0 's .	+GENITIV

#Adjektiv, -el og evt. dobbeltkonsonant erstattes med -le
SFX 77 Y 82
SFX 77 el le/34 [^bcdfghjklmnpqrstvwxz]el
SFX 77 el les/34 [^bcdfghjklmnpqrstvwxz]el	+GENITIV
SFX 77 el le/34 [^b]bel
SFX 77 el le/34 [^c]cel
SFX 77 el le/34 [^d]del
SFX 77 el le/34 [^f]fel
SFX 77 el le/34 [^g]gel
SFX 77 el le/34 [^h]hel
SFX 77 el le/34 [^j]jel
SFX 77 el le/34 [^k]kel
SFX 77 el le/34 [^l]lel
SFX 77 el le/34 [^m]mel
SFX 77 el le/34 [^n]nel
SFX 77 el le/34 [^p]pel
SFX 77 el le/34 [^q]qel
SFX 77 el le/34 [^r]rel
SFX 77 el le/34 [^s]sel
SFX 77 el le/34 [^t]tel
SFX 77 el le/34 [^v]vel
SFX 77 el le/34 [^w]wel
SFX 77 el le/34 [^x]xel
SFX 77 el le/34 [^z]zel
SFX 77 el les/34 [^b]bel	+GENITIV
SFX 77 el les/34 [^c]cel	+GENITIV
SFX 77 el les/34 [^d]del	+GENITIV
SFX 77 el les/34 [^f]fel	+GENITIV
SFX 77 el les/34 [^g]gel	+GENITIV
SFX 77 el les/34 [^h]hel	+GENITIV
SFX 77 el les/34 [^j]jel	+GENITIV
SFX 77 el les/34 [^k]kel	+GENITIV
SFX 77 el les/34 [^l]lel	+GENITIV
SFX 77 el les/34 [^m]mel	+GENITIV
SFX 77 el les/34 [^n]nel	+GENITIV
SFX 77 el les/34 [^p]pel	+GENITIV
SFX 77 el les/34 [^q]qel	+GENITIV
SFX 77 el les/34 [^r]rel	+GENITIV
SFX 77 el les/34 [^s]sel	+GENITIV
SFX 77 el les/34 [^t]tel	+GENITIV
SFX 77 el les/34 [^v]vel	+GENITIV
SFX 77 el les/34 [^w]wel	+GENITIV
SFX 77 el les/34 [^x]xel	+GENITIV
SFX 77 el les/34 [^z]zel	+GENITIV
SFX 77 bel le/34 bbel	+PLUR_BEK
SFX 77 cel le/34 ccel	+PLUR_BEK
SFX 77 del le/34 ddel	+PLUR_BEK
SFX 77 fel le/34 ffel	+PLUR_BEK
SFX 77 gel le/34 ggel	+PLUR_BEK
SFX 77 hel le/34 hhel	+PLUR_BEK
SFX 77 jel le/34 jjel	+PLUR_BEK
SFX 77 kel le/34 kkel	+PLUR_BEK
SFX 77 lel le/34 llel	+PLUR_BEK
SFX 77 mel le/34 mmel	+PLUR_BEK
SFX 77 nel le/34 nnel	+PLUR_BEK
SFX 77 pel le/34 ppel	+PLUR_BEK
SFX 77 qel le/34 qqel	+PLUR_BEK
SFX 77 rel le/34 rrel	+PLUR_BEK
SFX 77 sel le/34 ssel	+PLUR_BEK
SFX 77 tel le/34 ttel	+PLUR_BEK
SFX 77 vel le/34 vvel	+PLUR_BEK
SFX 77 wel le/34 wwel	+PLUR_BEK
SFX 77 xel le/34 xxel	+PLUR_BEK
SFX 77 zel le/34 zzel	+PLUR_BEK
SFX 77 bel les/34 bel	+GENITIV
SFX 77 cel les/34 cel	+GENITIV
SFX 77 del les/34 del	+GENITIV
SFX 77 fel les/34 fel	+GENITIV
SFX 77 gel les/34 gel	+GENITIV
SFX 77 hel les/34 hel	+GENITIV
SFX 77 jel les/34 jel	+GENITIV
SFX 77 kel les/34 kel	+GENITIV
SFX 77 lel les/34 lel	+GENITIV
SFX 77 mel les/34 mel	+GENITIV
SFX 77 nel les/34 nel	+GENITIV
SFX 77 pel les/34 pel	+GENITIV
SFX 77 qel les/34 qel	+GENITIV
SFX 77 rel les/34 rel	+GENITIV
SFX 77 sel les/34 sel	+GENITIV
SFX 77 tel les/34 tel	+GENITIV
SFX 77 vel les/34 vel	+GENITIV
SFX 77 wel les/34 wel	+GENITIV
SFX 77 xel les/34 xel	+GENITIV
SFX 77 zel les/34 zel	+GENITIV
